臺灣臺中地方法院刑事判決
111年度簡上字第224號
上  訴  人
即  被  告  林淯湘



上列上訴人即被告因侵占案件，不服本院中華民國111年4月18日
111年度沙簡字第186號第一審刑事簡易判決（聲請簡易判決處刑
案號：110年度偵字第39337號），提起上訴，本院管轄之第二審
合議庭判決如下︰
    主      文
上訴駁回。
林淯湘緩刑貳年。
    事實及理由
一、審理範圍：
　　依上訴人即被告林淯湘所提上訴意旨（詳後述），其僅就原
    判決關於刑之部分提起上訴，此經本院於審理程序中向被告
    確認在卷（見111年度簡上字第224號卷［下稱簡上卷］第45頁
    ），依刑事訴訟法第348條第3項規定，本案上訴範圍即本院
    審理範圍，限於原判決關於刑之部分，至於原判決其他部分
    ，均未經上訴，自不在本院審查範圍內，合先敘明。
二、本院據以審查原判決量刑合法、妥適與否之犯罪事實、罪名
    ，均引用附件即原判決之記載。
三、上訴理由之判斷：
（一）被告上訴意旨略以：希望考量我已與告訴人江翌婷成立和
      解，從輕量刑並給我緩刑等語。
（二）按量刑之輕重，係事實審法院得依職權自由裁量之事項，
      茍已斟酌刑法第57條各款所列情狀而未逾越法定刑度，則
      不得遽指為違法；又刑罰之量定，固屬法院自由裁量之職
      權行使，但仍應審酌刑法第57條所列各款事由及一切情狀
      ，為酌量輕重之標準，並非漫無限制；在同一犯罪事實與
      情節，如別無其他加重或減輕之原因，下級法院量定之刑
      ，亦無過重或失輕之不當情形，則上級審法院對於下級審
      法院之職權行使，原則上應予尊重（最高法院72年台上字
      第6696號判例、85年度台上字第2446號判決意旨參照）。
      經本院審酌全案情節，認縱將被告業與告訴人成立和解、
      於第二審上訴中坦承犯行等節（詳後述）納入考量，原判
      決量刑仍屬妥適而無違法之處，自應予維持。是被告提起
      本件上訴，指原判決量刑過重，難謂有理由，其上訴應予
      駁回。
四、緩刑：
　　查被告未曾因故意犯罪而受有期徒刑以上刑之宣告，有臺灣
    高等法院被告前案紀錄表附卷可考，審酌被告雖因一時失慮
    而罹刑章，然於本院審理時坦承犯行（見簡上卷第49頁），
    且業於提起上訴前與告訴人成立和解並返還犯罪所得予告訴
    人，而獲告訴人同意不予追究刑事責任，並同意法院給予被
    告緩刑之宣告，有臺灣臺中地方檢察署民國111年4月26日中
    檢謀孔（馨）110偵39337字第1119043755號函暨所附告訴人
    刑事陳報狀及和解書在卷可查（見111年度沙簡字第186號第
    27至33頁，該等文件係於原判決所成後之111年4月26日始送
    達本院，參上開函上本院收文章戳），足見被告深具悔意，
    堪信其經此偵、審教訓，當能知所警惕，而無再犯之虞，所
    宣告之刑以暫不執行為適當，爰依刑法第74條第1項第1款之
    規定，併宣告緩刑2年，以啟自新。
據上論斷，應依刑事訴訟法第455條之1第1項、第3項、第368條
、第373條判決如主文。
本案經檢察官詹常輝聲請簡易判決處刑，由檢察官葉芳如到庭執
行職務。
中　　華　　民　　國　　111 　年　　8 　　月　　18　　日
                  刑事第十七庭  審判長法  官  李宜璇   
                                      法  官  孫藝娜   
                                      法  官  吳欣哲
以上正本證明與原本無異。
不得上訴。
                                      書記官　劉子瑩
中　　華　　民　　國　　111 　年　　8 　　月　　18　　日